臺灣新竹地方法院刑事判決
110年度交易字第179號
公  訴  人  臺灣新竹地方檢察署檢察官
被      告  彭俞凱




上列被告因過失傷害案件，經檢察官提起公訴（110年度調偵字
第18號），被告就被訴事實為有罪之陳述，本院依簡式審判程序
審理，判決如下：
    主  文
彭俞凱犯過失傷害罪，處拘役參拾日，如易科罰金，以新臺幣壹
仟元折算壹日。
    事  實
一、彭俞凱於民國109年3月8日7時25分許，騎乘車號000-0000號
    普通重型機車，自新竹市東區田美三街南向路旁由南往北方
    向起駛欲右轉田美三街之際，本應注意起駛前應顯示方向燈
    ，注意前後左右有無障礙或車輛行人，並應讓行進中之車輛
    行人優先通行，而依當時客觀情形並無不能注意之情事，竟
    疏未注意禮讓行進中車輛貿然前行，適有莊朝龍騎乘車號00
    0-0000號普通重型機車，沿田美三街由西往東方向駛至，2
    車因而發生擦撞，致莊朝龍人車倒地，受有右肩挫傷、右手
    、左肘、左腕、左手、雙膝、左腰挫傷併擦傷等傷害。嗣彭
    俞凱於有偵查犯罪職權之機關或個人發覺其犯罪前，主動報
    案並向到場處理之警方自首其為肇事人而願接受裁判。
二、案經莊朝龍訴由新竹市警察局第二分局臺灣新竹地方檢察署
    檢察官偵查起訴。
    理  由
一、本件被告彭俞凱所犯係死刑、無期徒刑或最輕本刑為3 年以
    上有期徒刑以外之罪，且非高等法院管轄第一審案件，被告
    於本院準備程序進行中，就被訴事實為有罪之陳述，經本院
    認合於刑事訴訟法第273條之1第1 項之規定，裁定進行簡式
    審判程序，合先敘明。
二、認定犯罪事實所憑之證據及理由：
（一）上開犯罪事實，業據被告於本院準備程序及簡式審判程序
      中坦白承認（見本院卷第93-95、97-100頁），核與證人
      即告訴人莊朝龍之證述相符（見偵字9895卷第8-9、43頁
      ），復有國立臺灣大學醫學院附設醫院新竹分院診斷證明
      書、道路交通事故現場圖、道路交通事故調查報告表（一
      ）（二）、現場及車損照片20張、新竹市警察局交通警察
      隊第三組道路交通事故肇事人自首情形紀錄表、交通部公
      路總局新竹區監理所竹苗區車輛行車事故鑑定會竹苗區00
      00000案鑑定意見書、臺灣新竹地方檢察署檢察事務官勘
      驗報告等件在卷可佐（見偵字9895卷第15、10、11-12、1
      6-25、31頁、調偵字18卷第8-9、10-13頁），足認被告任
      意性之自白與事實相符，堪以採信。
（二）按汽車起駛前應顯示方向燈，注意前後左右有無障礙或車
      輛行人，並應讓行進中之車輛行人優先通行，道路交通安
      全規則第89條第1項第7款定有明文，被告駕車行駛於道路
      ，自應注意遵守上開規定，而依道路交通事故調查報告表
      （一）（二）（偵字9895卷第11-12頁）載明，案發當時
      天候晴、日間自然光線、柏油路面乾燥、無缺陷、無障礙
      物、視距良好，並無不能注意之情事，被告竟疏未注意而
      肇致本件交通事故，足見被告對車禍之發生確有過失甚明
      。且本件事故經交通部公路總局新竹區監理所竹苗區車輛
      行車事故鑑定會鑑定結果，亦認：被告駕駛普通重型機車
      ，由路外停車場駛入車道，未充分注意車道上行進之車輛
      並讓其先行，為肇事原因等情，有交通部公路總局新竹區
      監理所109年12月23日竹苗區0000000案鑑定意見書1份附
      卷可憑（見調偵字18卷第8-9頁），堪認被告對本件車禍
      之發生確有過失。又告訴人確係因本件車禍受有前開傷害
      ，顯然被告之過失與告訴人之傷害間確具有相當因果關係
      無訛。
（三）從而，本件事證明確，被告犯行洵堪認定，應依法論科。
三、論罪科刑：
（一）核被告所為，係犯刑法第284條前段之過失傷害罪。
（二）被告於肇事後主動報案，並向據報前往現場處理之員警供
      承肇事犯罪一節，有被告之新竹市警察局交通警察隊第三
      組道路交通事故肇事人自首情形紀錄表在卷可佐（見偵字
      9895卷第31頁），是以被告對於未經發覺之犯罪自首而接
      受裁判，爰依刑法第62條前段之規定，減輕其刑。
（三）爰審酌被告素行良好，未能善盡駕駛注意義務，導致告訴
      人受傷之結果，所為實屬不該，惟念被告犯後坦承犯行，
      態度尚可，因告訴人要求一次給付，被告無法負擔而未能
      達成和解，及其自述高中肄業、未婚無子、目前從事菜市
      場外送工作、月收入約新臺幣2萬元、須負擔房租及貸款
      債務等一切情狀，量處如主文所示之刑，併諭知易科罰金
      之折算標準。
據上論斷，應依刑事訴訟法第273條之1第1項、第299條第1 項前
段，判決如主文。
本件經檢察官張凱絜提起公訴，檢察官翁旭輝、孫立婷到庭執行
職務。
中　　華　　民　　國　　110 　年　　10　　月　　29　　日
                  刑事第五庭   法  官   魏瑞紅
以上正本證明與原本無異。
如不服本判決應於收受本判決後20日內向本院提出上訴書狀，上
訴書狀應敘述具體理由。上訴書狀未敘述上訴理由者，應於上訴
期間屆滿後20日內補提理由書狀於本院(均須按他造當事人之人
數附繕本 )「切勿逕送上級法院」。 
中　　華　　民　　國　　110 　年　　10　　月　　29　　日
                               書記官   呂苗澂   

附錄本件論罪科刑法條：
刑法第284條
因過失傷害人者，處 1 年以下有期徒刑、拘役或 10 萬元以下
罰金，致重傷者，處 3 年以下有期徒刑、拘役或 30 萬元以下
罰金。